臺灣高等法院臺中分院刑事判決
111年度交上易字第304號
上  訴  人  
即  被  告  馮子鑒


上列上訴人即被告因公共危險案件，不服臺灣南投地方法院110
年度審交易字第240號中華民國111年2月22日第一審判決（起訴
案號：臺灣南投地方檢察署110年度偵字第6240號），提起上訴
，本院判決如下：
    主  文
上訴駁回。
   犯罪事實及理由
一、本案經本院審理結果，認原審判決認事用法及量刑均無不當
    ，應予維持，並引用如附件原審判決書記載之犯罪事實、證
    據及理由。
二、被告上訴意旨略以：被告因有憂鬱情緒的適應障礙症，情緒
    不好時才會濫用酒精解鬱，於111年3月2日及111年3月15日
    前往衛生福利部○○○○院酒癮門診治療；被告目前擔任○○縣○○
    ○總隊○○分隊助理幹事，曾獲選為○○縣110年度績優義○○○；
    被告係家中唯一經濟支柱，尚須扶養外籍配偶及2名年僅1歲
    多罹患罕見疾病之身障遲緩兒，被告對己所涉犯行深感愧疚
    ，幸未造成車禍或其他傷亡，請審酌被告之家庭狀況，再給
    予被告一次機會，准予被告易科罰金之刑。
三、按刑罰之量定，屬法院自由裁量之職權行使，應審酌刑法第
    57條所列各款事由及一切情狀，為酌量輕重之標準；又在同
    一犯罪事實與情節，如別無其他加重或減輕之原因，下級審
    量定之刑，亦無過重或失輕之不當情形，則上級審法院對下
    級審法院之職權行使，原則上應予尊重。經查：原審判決書
    已敘明被告前已有多次酒後駕車紀錄，本案已為被告第5次
    犯酒後駕車之公共危險案件，被告僅圖一己交通便利，無視
    對往來公眾所造成高度危險性，飲酒後駕駛自用小貨車上路
    ，幸未肇事即為警攔查。復斟酌被告犯後坦承犯行、本件酒
    測濃度值及被告自陳高職畢業、務農、須扶養配偶及2名身
    障的女兒等一切情狀，兼參酌檢察官建請不宜量處低於有期
    徒刑10月及被告請求宣告得易科罰金之刑度等情，量處被告
    有期徒刑9月。經核原審已依刑法第57條各款事由均予斟酌
    ，且被告前於104年間酒後駕車行為，業經法院判處有期徒
    刑8月入監執行，有其臺灣高等法院被告前案紀錄表在卷可
    參，該入監矯正仍無法對其產生教化或使其知所警惕；而被
    告所述個人工作及其與幼女身心狀況，固有其提出之衛生福
    利部○○○○院診斷證明書、○○縣政府○○局獎狀、○○醫療財團法
    人○○基督教醫院綜合報告書2份在卷可參（本院卷第13至58
    頁），然被告明知其不僅為家中唯一經濟支柱，且須照顧外
    籍配偶與2名罕病幼女，卻於察覺身心異常時，捨尋求戒癮
    治療，反藉酒解鬱，幸未因本次酒駕行為造成其或無辜路人
    傷亡，否則對於被告、其家庭及無辜路人所造成之衝擊及傷
    害更難挽回。從而，本院認原審量處被告有期徒刑9月，尚
    無量刑過重之情，被告上訴無理由，應予駁回。
據上論結，應依刑事訴訟法第373條、第368條，判決如主文。
本案經檢察官簡汝珊提起公訴，檢察官黃裕峯到庭執行職務。
中　　華　　民　　國　　111 　年　　6 　　月　　7 　　日
            刑事第八庭　  審判長法　官　林  清  鈞
                                法　官　郭  瑞  祥
                                法　官　簡  婉  倫  
以上正本證明與原本無異。          
不得上訴。
                                書記官  林　書　慶
中　　華　　民　　國　　111 　年　　6 　　月　　7 　　日
附件：
臺灣南投地方法院刑事判決
110年度審交易字第240號
公　訴　人　臺灣南投地方檢察署檢察官 
被　　　告　馮子鑒　男　(民國00年0月00日生)


上列被告因公共危險案件，經檢察官提起公訴（110年度偵字第6
240號），因被告於準備程序中就被訴事實為有罪之陳述，經告
以簡式審判程序之旨，並聽取當事人意見後，本院合議庭裁定進
行簡式審判程序，判決如下：
    主    文
馮○○駕駛動力交通工具而吐氣所含酒精濃度達每公升零點二五毫
克以上，處有期徒刑玖月。
    犯罪事實
一、馮○○於民國110年11月12日下午1時30分許，在其位於南投縣○
    ○鄉○○村○○路000號住處內飲用保力達藥酒後，明知吐氣所含
    酒精濃度達每公升0.25毫克以上者，不得駕駛動力交通工具，仍
    於同日下午1時35分許，駕駛車牌號碼000-0000號自用小貨車
    行駛於道路。嗣於同日下午3時30分許，行經○○鄉台14線38.
    8公里處，因未繫安全帶而為警攔檢盤查，經執勤員警發現
    馮○○身上有酒味，遂於同日下午3時40分許對其施以吐氣酒精
    濃度測試，測得吐氣所含酒精濃度為每公升0.41毫克，始查悉
    上情。
二、案經南投縣政府警察局○○分局報告臺灣南投地方檢察署檢察
    官偵查起訴。
    理    由
一、本件被告馮○○所犯係死刑、無期徒刑或最輕本刑為3年以上
    有期徒刑或高等法院管轄第一審案件以外之罪，其於準備程
    序期日就被訴事實為有罪之陳述，經本院告知簡式審判程序
    之旨，並聽取公訴人及被告之意見後，經合議庭依刑事訴訟
    法第273條之1第1項規定，裁定由受命法官獨任進行簡式審
    判程序，是依刑事訴訟法第273條之2規定，本件之證據調查
    ，不受同法第159條第1項、第161條之2、第161條之3、第16
    3條之1及第164條至第170條規定之限制，合先敘明。
二、上開犯罪事實，業據被告於警詢、偵訊及本院審理時均坦承
    不諱（見警卷第1-4頁、偵卷第18-19頁、本院卷第28、35頁
    ），並有酒精測定紀錄表、財團法人台灣商品檢測驗證中心
    呼氣酒精測試器檢定合格證書、證號查詢汽車駕駛人資料、
    車號查詢汽車車籍資料附卷可參（見警卷第7-10頁），足認
    被告前揭任意性自白與事實相符，堪予採信。從而，本件事
    證已臻明確，被告上開犯行洵堪認定，應予依法論科。
三、論罪科刑：
  ㈠按行為後法律有變更者，適用行為時之法律。但行為後之法
    律有利於行為人者，適用最有利於行為人之法律，刑法第2
    條第1項定有明文。查被告行為後，刑法第185條之3第1項業
    於111年1月28日修正公布，並自同年月30日施行生效。修正
    前刑法第185條之3第1項原規定：「駕駛動力交通工具而有
    下列情形之一者，處2年以下有期徒刑，得併科20萬元以下
    罰金：一、吐氣所含酒精濃度達每公升零點二五毫克或血液
    中酒精濃度達百分之零點零五以上。二、有前款以外之其他
    情事足認服用酒類或其他相類之物，致不能安全駕駛。三、
    服用毒品、麻醉藥品或其他相類之物，致不能安全駕駛。」
    ，修正後刑法第185條之3第1項則規定：「駕駛動力交通工
    具而有下列情形之一者，處3年以下有期徒刑，得併科30萬
    元以下罰金：一、吐氣所含酒精濃度達每公升零點二五毫克
    或血液中酒精濃度達百分之零點零五以上。二、有前款以外
    之其他情事足認服用酒類或其他相類之物，致不能安全駕駛
    。三、服用毒品、麻醉藥品或其他相類之物，致不能安全駕
    駛。」，經比較新舊法之結果，修正後之規定並未較有利於
    被告，則依刑法第2條第1項規定，自應適用修正前刑法第18
    5條之3第1項規定論處。是核被告所為，係犯修正前刑法第1
    85條之3第1項第1款之駕駛動力交通工具而吐氣所含酒精濃
    度達每公升0.25毫克以上之罪。
  ㈡爰以行為人之責任為基礎，審酌被告前已有酒後駕車之前案
    紀錄，有臺灣高等法院被告前案紀錄表在卷可憑，本案已為
    被告第5次犯酒後駕車之公共危險案件。而酒精成分對人之
    意識、控制能力具有不良影響，超量飲酒後會導致對週遭事
    物之辨識及反應能力較平常狀況薄弱，因而酒後駕車在道路
    上行駛，對往來之公眾具有高度危險性，被告竟仍僅圖一己
    往來交通之便，飲酒後駕駛自用小貨車上路，幸未肇事即為
    警攔查。復斟酌被告犯後坦承犯行、本件酒測濃度值及被告
    於本院審理時自陳高職畢業、務農、須扶養2名身障的女兒
    及配偶等一切情狀，暨參酌檢察官具體求刑及被告對於科刑
    之意見後，量處如主文所示之刑。
據上論斷，依刑事訴訟法第273條之1第1項、第299條第1項前段
，判決如主文。
本案經檢察官簡汝珊提起公訴，檢察官吳宣憲到庭執行職務。
中　　華　　民　　國　　111 　年　　2 　　月　　22　　日
                  刑事第四庭  法　官　  蔡霈蓁
以上正本與原本無異。
如不服本判決應於收受送達後20日內向本院提出上訴書狀，並應
敘述具體理由；其未敘述上訴理由者，應於上訴期間屆滿後20日
內向本院補提理由書（均須按他造當事人之人數附繕本）「切勿
逕送上級法院」。
                              書記官    郭勝華
中　　華　　民　　國　　111 　年　　2 　　月　　22　　日

附錄論罪科刑法條：
修正前中華民國刑法第185條之3
駕駛動力交通工具而有下列情形之一者，處2年以下有期徒刑，
得併科20萬元以下罰金：
一、吐氣所含酒精濃度達每公升零點二五毫克或血液中酒精濃度
    達百分之零點零五以上。
二、有前款以外之其他情事足認服用酒類或其他相類之物，致不
    能安全駕駛。
三、服用毒品、麻醉藥品或其他相類之物，致不能安全駕駛。
因而致人於死者，處3年以上10年以下有期徒刑；致重傷者，處1
年以上7年以下有期徒刑。
曾犯本條或陸海空軍刑法第54條之罪，經有罪判決確定或經緩起
訴處分確定，於五年內再犯第1項之罪因而致人於死者，處無期
徒刑或5年以上有期徒刑；致重傷者，處3年以上10年以下有期徒
刑。